臺灣新北地方法院板橋簡易庭簡易民事判決
111年度板簡字第1314號
原      告  林慎謙  
被      告  甲○○    年籍資料詳卷
兼上一人
法定代理人  乙○○  
上列當事人間請求損害賠償事件，於民國111年7月27日言詞辯論
終結，本院判決如下：
    主  文
被告應連帶給付原告新臺幣陸萬參仟玖佰壹拾元，及自民國一百
一十一年七月五日起至清償日止，按年息百分之五計算之利息。
原告其餘之訴駁回。
訴訟費用由被告連帶負擔二分之一，餘由原告負擔。
本判決原告勝訴部分得假執行。
    事實及理由
一、原告起訴主張：被告甲○○與訴外人李○樂於民國110年8月25
    日凌晨在新北市○○區○○路00巷00號3樓毆打原告成重傷，被
    告甲○○前開傷害行為，致原告受有如下損害：
   ㈠醫療費用：3,135元。
   ㈡眼鏡費用：4,500元。
   ㈢手機觸控筆費用：1,190元。
   ㈣工作損失：9,000元。
   ㈤精神慰撫金：100,000元。
    總計117,825元。又被告甲○○（94年3月生）為未成年人，被
    告乙○○為其法定代理人，依民法第187條之規定，應與被告
    甲○○負連帶損害賠償責任。為此，爰依侵權行為損害賠償之
    法律關係請求，並聲明：被告應連帶給付原告117,825元及
    自起訴狀繕本送達日起至清償日止，按年息百分之5計算之
    利息。
二、被告乙○○則以：由於其他遭原告求償之少年已賠償原告且與
    原告和解，而賠償原告的那些少年轉而向被告甲○○要求給付
    款項，伊們都已經給付給那些少年了。被告甲○○確實因為本
    件毆打事件遭少年法庭裁定假日生活輔導，但伊們不願意賠
    償原告，因原告請求並無理由亦未舉證等語置辯，並聲明：
    原告之訴駁回，訴訟費用由原告負擔。
三、原告主張其於上開時、地遭被告甲○○及其他少年毆打而受傷
    等事實，業據其悠悅藥局藥品明細收據、樂活精神科診所門
    診收據、雙和醫院醫療費用收據暨診斷證明書、亞東醫院醫
    療費用收據、眼鏡購買單據及收入證明明細等件影本為證，
    雖被告乙○○以前開情詞置辯，惟查，被告甲○○就本件毆打事
    件業已由少年法庭裁定假日生活輔導，此為兩造所不爭執，
    足認被告甲○○確實有毆打傷害原告之行為，是被告甲○○應對
    原告負損害賠償責任。
四、按因故意或過失，不法侵害他人之權利者，負損害賠償責任
    ，民法第184條第1項前段定有明文。查本件被告
    甲○○毆打原告致原告受有上開損害，已如前述，則原告
    主張被告甲○○應負侵權行為損害賠償責任，自屬有據。再
    按無行為能力人或限制行為能力人，不法侵害他人之權利者
    ，以行為時有識別能力為限，與其法定代理人連帶負損害賠
    償責任，民法第187條第1項前段亦有明文。本件被告甲○○
    因過失不法致原告受有損害，而被告乙○○
    為其法定代理人，且被告乙○○又無法證明其監督並未疏懈
    ，或縱加以相當之監督，而仍不免發生損害者，故應與被告
    甲○○連帶負損害賠償責任，則原告主張被告應連帶負侵權
    行為損害賠償責任，自屬有據。又不法侵害他人之身體或健
    康者，對於被害人因此喪失或減少勞動能力或增加生活上之
    需要時，應負損害賠償責任；另不法侵害他人之身體、健康
    ，被害人雖非財產上之損害，亦得請求賠償相當之金額，不
    法毀損他人之物者，被害人得請求賠償其物因毀損所減少之
    價額，民法第184條第1項前段、第193條第1項、第195條第1
    項前段、第196條分別定有明文。茲就原告請求之金額審酌
    如下：
  ㈠醫療費用：
    原告主張因遭毆打受傷而支出醫療費用乙節，業據其提出悠
    悅藥局藥品明細收據、樂活精神科診所門診收據、雙和醫院
    醫療費用收據暨診斷證明書、亞東醫院醫療費用收據等件為
    證，合計為2,935元，經核與原告所受傷勢之治療相符相當
    ，為治療所必需，是原告請求被告賠償醫療費用2,935元，
    自屬有據。
  ㈡眼鏡費用：
    按當事人主張有利於己之事實者，就其事實有舉證之責任。
    民事訴訟法第277條本文定有明文。又民事訴訟如係由原告
    主張權利者，應先由原告負舉證之責，若原告先不能舉證，
    以證實自己主張之事實為真實，則被告就其抗辯事實即令不
    能舉證，或其所舉證據尚有疵累，亦應駁回原告之請求，最
    高法院17年上字第917號著有判例。再者，主張依侵權行為
    之法律關係請求損害賠償之人，必須就侵權行為之成立要件
    ，包括：其權利被侵害、該侵害具不法性、行為人有故意或
    過失、權利被侵害者受有損害、損害與侵權行為間有因果關
    係等節負舉證之責。經查，原告遭被告甲○○毆打之際致所配
    戴之眼鏡因而受損，受有4,500元之財物損失，固據提出紹
    興鐘錶隱形眼鏡行統一發票收據為證，惟查，原告主張系爭
    眼鏡購買已超過5年、大約6年，購買金額約為7,000至8,000
    元，則依行政院所頒固定資產耐用年數表及固定資產折舊率
    之「其他」類物品計算耐用年數為8年，且依定率遞減法每
    年折舊1000分之250之方法計算之，其最後一年之折舊額，
    加歷年折舊累積額，總和不得超過該資產成本原額之十分之
    九之計算方法，系爭眼鏡已使用6年，則以8,000元計算扣除
    折舊後之修復費用估定為1,423元（計算式：第1年折舊值8,
    000×0.25=2,000、第1年折舊後價值8,000-2,000=6,000；第
    2年折舊值6,000×0.25=1,500、第2年折舊後價值6,000-1,50
    0=4,500；第3年折舊值4,500×0.25=1,125、第3年折舊後價
    值4,500-1,125=3,375；第4年折舊值3,375×0.25=844，元以
    下四捨五入、第4年折舊後價值3,375-844=2,531；第5年折
    舊值2,531×0.25=633，元以下四捨五入、第5年折舊後價值2
    ,531-633=1,898；第6年折舊值1,898×0.25=475、第6年折舊
    後價值1,898-475=1,423），是原告請求被告賠償系爭眼鏡
    合理費用即為1,423元，即屬有據，逾此範圍之請求，則應
    駁回。
　㈢手機觸控筆費：
    依行政院所頒固定資產耐用年數表及固定資產折舊率之規定
    ，電子計算機及其周邊設備耐用年數為3年，手機係屬電子
    類者，應適用電子計算機及其周邊設備耐用年數為3年，依
    定率遞減法每年折舊千分之536，而據原告主張系爭手機觸
    控筆與手機係同時購入，購買日期約為110年8月25日前1年
    即109年8月25日，系爭手機觸控筆單獨購入金額為1,190元
    ，則已使用1年，經扣除折舊後之價值為552元（計算式：第
    1年折舊值1,190×0.536=638，元以下四捨五入、第1年折舊
    後價值1,190-638=552)，是原告請求被告賠償系爭手機觸控
    筆受損金額552元，即屬有據，逾此範圍之請求，則應駁回
    。
  ㈣工作損失：
    原告主張其任職Uber司機，日薪約為3,000元，受傷期間3日
    無法工作，工作損失計9,000元乙節，業據其提收入證明明
    細為證。而依雙和醫院診斷證明書醫囑欄位記載：「病患因
    腦震盪症候群、右眼眶撕裂傷經縫合術後、右手第三指撕裂
    傷經縫合術後、左手第二指撕裂傷經縫合術後、軀幹背部多
    處鈍挫傷及雙側膝蓋鈍挫傷等原因，於110年8月31日、110
    年9月7日至本院依般外科、110年9月28日至本院神經外科門
    診就診，接受傷口照護、拆線治療，目前右側顏面部、右手
    第三指、左手第二指仍有神經性感覺異常，建議休養三個月
    ，宜住院手術治療」等語，認原告確有因傷致無法工作，有
    休養3日之必要。又故原告請求108年8月25日起至同年月27
    日止，受傷期間3日無法工作，計9,000元（3,00元×3日＝9,0
    00元），洵屬有據，應予准許。
  ㈤精神慰撫金：
    按非財產上損害之慰撫金數額，究竟若干為適當，應斟酌兩
    造身分、地位及經濟狀況，俾為審判之依據，最高法院著有
    76年臺上字第1908號判例足資參考。原告主張因被告之過失
    傷害，致使原告受有震盪症候群、右眼眶撕裂傷經縫合術後
    、右手第三指撕裂傷經縫合術後、左手第二指撕裂傷經縫合
    術後、軀幹背部多處鈍挫傷及雙側膝蓋鈍挫傷等傷害，因此
    身心受創至鉅，請求慰撫金100,000元，本院爰審酌本件事
    故原因、原告所受之傷害程度、及原告三專畢業、任職Uber
    司機、日薪約為3,000元、名下無不動產及其他財產；被告
    甲○○就讀高職、名下無不動產及其他財產；被告乙○○為高職
    日間部畢業、現任職店員、月薪約26,000元左右、名下無不
    動產及其他財產等節。本院審酌被告甲○○實際加害情形、原
    告所受傷勢及原告精神上受損害程度等一切情狀，認原告請
    求被告賠償精神慰撫金100,000元，核屬過高，應減為50,00
    0元，始為適當。逾此部分之請求，尚乏依據，應予駁回。
  ㈥綜上，本件原告得請求被告賠償之金額為63,910元（計算式:
    2,935元+1,423元+552元+9,000元＋50,000元=63,910元）。
五、從而，原告依侵權行為之法律關係，請求被告連帶給付63,9
    10元，及自起訴狀繕本送達翌日即111年7月5日起至清償日
    止，按年息百分之5計算之利息，為有理由，應予准許。逾
    此部分之請求，為無理由，應予駁回。
六、本件事證已臻明確，兩造其餘攻擊防禦方法及所提之證據，
    核與判決結果無影響，不另論述，併此敘明。
七、本件原告勝訴部分係適用簡易程序所為被告敗訴之判決，爰
    依職權宣告假執行。
八、結論：原告之訴為一部有理由，一部無理由，依民事訴訟法
    第436條第2項、第79條、第85條第2項、第389條第1項第3款
    ，判決如主文。
中　　華　　民　　國　　111 　年　　8 　　月　　17　　日
                  臺灣新北地方法院板橋簡易庭
                            法  官  呂安樂
以上為正本係照原本作成。
如不服本判決，應於送達後20日內，向本院提出上訴狀並表明上
訴理由，如於本判決宣示後送達前提起上訴者，應於判決送達後
20日內補提上訴理由書（須附繕本）。
中　　華　　民　　國　　111 　年　　8 　　月　　17　　日
                            書記官  魏賜琪